el: Τέχνες & Ψυχαγωγία > Χόμπι & Δημιουργικές Τέχνες > Τέχνες & Χειροτεχνίες > Υλικά τέχνης & χειροτεχνίας > Συνδετήρες και Κλεισίματα για Χειροτεχνίες: Αγκράφες; Κουμπιά & κουμπώματα; Κουμπώματα και Γαντζάκια; Τρουκς και δακτύλιοι στερέωσης; Συνδετήρες με άγκιστρο και βρόχο; Χειρολαβές φερμουάρ; Φερμουάρ
zh-TW: 藝術/娛樂 > 嗜好和創作藝術 > 藝術品和手工藝品 > 藝術/手作材料 > 工藝品固定工具: 扣環; 鈕扣和暗扣; 龍蝦扣和問號鉤; 雞眼套片/銅釦套片; 魔鬼氈; 拉鍊環; 夾鏈
ja: 芸術・エンターテイメント > 趣味・コレクション > クラフト・アート > アート・クラフト用素材 > クラフトファスナー・留め具: バックル; ボタン・スナップ; 留め金・ホック; アイレット・グロメット; 面ファスナー; ファスナー引き手; ファスナー
de: Kunst & Unterhaltung > Hobby & Kunst > Kunsthandwerk & Hobby > Kunst- & Bastelmaterialien > Befestigungen & Verschlüsse: Schnallen; Knöpfe & Druckknöpfe; Schnallen & Haken; Ösen & Tüllen; Klettverschlüsse; Reißverschlussziehgriffe; Reißverschlüsse
en: Arts & Entertainment > Hobbies & Creative Arts > Arts & Crafts > Art & Crafting Materials > Craft Fasteners & Closures: Buckles; Buttons & Snaps; Clasps & Hooks; Eyelets & Grommets; Hook and Loop Fasteners; Zipper Pulls; Zippers
nl: Kunst en entertainment > Hobby's en creatieve vaardigheden > Handwerk en hobby's > Handwerk- en hobbymaterialen > Bevestigingen en sluitingen: Gespen; Knopen; Gespjes en haakjes; Oogjes en ringen; Klittenbandsluitingen; Ritstrekkers; Ritsen
fr: Arts et loisirs > Loisirs et arts créatifs > Loisirs créatifs > Matériaux pour loisirs créatifs > Fermoirs et fermetures pour loisirs créatifs: Boucles; Boutons et fermoirs; Fermoirs et crochets; Œillets; Fermetures autoagrippantes; Languettes pour fermetures éclair; Fermetures à glissière
ro-RO: Artă și divertisment > Hobby-uri și artă > Artizanat > Materiale pentru artă/artizanat > Articole fixare și închizători artizanat: Catarame; Nasturi și capse; Agrafe și cârlige; Ochiuri și urechi; Închizătoare cu „scai”; Cheițe fermoar; Fermoare
hu: Művészet és szórakoztatás > Hobbik és kreatív művészet > Művészet és barkácsolás > Művészeti és kézműves anyagok > Kézműves kötözők és záróelemek: Csatok; Gombok és pattintók; Kapcsok és horgok; Fémszemek és fémlyukak; Tépőzáras rögzítők; Cipzárhúzók; Cipzárak
bg-BG: Изкуства и развлечения > Хобита и творчески изкуства > Изкуства и творчество > Творчески материали > Декоративни щипки и закопчалки: Катарами; Копчета и закопчалки; Закопчалки и кукички; Капси; Велкро ленти; Плъзгачи за ципове; Ципове
nb: Kunst og underholdning > Hobby og kreativitet > Kunst og håndverk > Kunst- og håndverksmaterialer > Festemidler og hekter: Spenner; Knapper og spenner; Klemmer og kroker; Ringer og maljer; Krok- og løkkefester; Glidelåstrekk; Glidelåser
cs: Umění a zábava > Hobby, hudba a výtvarné umění > Řemesla a koníčky > Materiál pro umění a řemesla > Hobby zapínání: Přezky; Knoflíky; Spony a háčky; Průchodky a nýty; Suché zipy; Poutka na zipy; Zipy
ru: Искусство и развлечения > Хобби и творчество > Искусство и рукоделие > Материалы для художественных работ и рукоделия > Застежки и крепления для рукоделия: Пряжки; Пуговицы и кнопки; Застежки и крючки; Люверсы и блочки; Застежки-липучки; Бегунки для молний; Молнии
pt-BR: Artes e entretenimento > Hobbies e artes > Arte e artesanato > Materiais de arte e de artesanato > Prendedores e fechos: Fivelas; Botões e colchetes de pressão; Fivelas e ganchos; Ilhós e anéis; Fechos e ganchos; Puxadores de zíper; Zíperes
vi: Nghệ thuật và giải trí > Sở thích và nghệ thuật sáng tạo > Đồ thủ công mỹ nghệ > Vật liệu nghệ thuật & thủ công mỹ nghệ > Ghim và nút khóa làm thủ công: Khóa cài; Cúc và khóa; Dụng cụ gài và móc; Lỗ xâu & Vòng đệm; Cái cài mềm; Dây đầu khóa kéo; Khóa kéo
th: ศิลปะและความบันเทิง > งานอดิเรกและศิลปะสร้างสรรค์ > ศิลปะและงานฝีมือ > วัสดุงานศิลปะและงานฝีมือ > เครื่องยึดและเครื่องปิดสำหรับงานฝีมือ: หัวเข็มขัด; กระดุมและกระดุมแป๊ก; ตะขอและที่เกี่ยว; รูตาไก่; ที่ยึดแบบแถบหนามเตย; ที่ดึงซิป; ซิป
pl: Sztuka i rozrywka > Hobby i sztuki piękne > Sztuka i rękodzieło > Materiały dla artystów i rękodzielników > Ozdobne spinki i zamknięcia: Klamry; Guziki czterodziurkowe; Klamerki i haczyki; Oczka i przelotki; Rzepy do odzieży; Suwaki do zamków błyskawicznych; Zamki błyskawiczne
it: Arte e svago > Hobby e arti creative > Artigianato e hobby > Materiali per hobby e artigianato > Chiusure e cerniere per attività creative: Fibbie; Bottoni e automatici; Ganci e fermagli; Occhielli e asole di rinforzo; Chiusure in velcro; Tiretti per cerniera; Cerniere lampo
pt-PT: Artes e lazer > Passatempos e artes criativas > Artes e trabalhos manuais > Materiais para artes e trabalhos manuais > Fechos e tampas para trabalhos manuais: Fivelas; Botões e encaixes; Fivelas e ganchos; Olhais e argolas; Fixadores de velcro; Puxadores de fecho de correr; Fechos de correr
sl-SI: Kultura in zabava > Hobiji in ustvarjalne umetnosti > Umetnost in ročna dela > Materiali za umetniško ustvarjanje in ročna dela > Sponke in zapirala za ročna dela: Zaponke; Gumbi in neti; Zaponke in kavlji; Neti in zakovice; Ježki za pritrditev; Drsniki za zadrge; Zadrge
da: Kunst og underholdning > Hobby og håndarbejde > Håndarbejde og hobby > Materialer til håndarbejde og hobby > Befæstelseselementer og beslag til håndarbejde: Spænder; Syning – knapper; Spænder og kroge; Øjer og ringe; Velcrolukninger; Lynlåshåndtag; Lynlåse
sk-SK: Umenie a zábava > Záľuby a tvorivé dielne > Výtvarná dielňa > Materiály pre výtvarnú dielňu > Dekoratívne sponky a uzávery: Pracky; Gombíky a patentky; Pracky a háčiky; Pútka a priechodky; Suché zipsy; Zipsové bežce; Zipsy
lt-LT: Menai ir pramogos > Hobiai ir menai > Menai ir amatai > Menų ir amatų medžiagos > Rankdarbių tvirtinimo detalės ir užsegimai: Sagtys; Sagos ir spaustukai; Užsegimai ir kabliukai; Kilpos ir įvorės; Tvirtinimo kabliukai ir kilpos; Užtrauktukų liežuvėliai; Užtrauktukai
hr-HR: Umjetnost i zabava > Hobiji i kreativne umjetnosti > Umjetnost i rukotvorine > Materijali za umjetnost i rukotvorine > Zatvarači za rukotvorine: Kopče; Gumbi i drukeri; Kopče i kuke; Jednodijelne i dvodijelne ušice; Zatvarači na čičak-traku; Ključ patentnog zatvarača; Patentni zatvarači
fi: Taide ja viihde > Harrastukset ja taiteet > Taide ja askartelu > Askartelumateriaalit > Askartelukiinnikkeet: Soljet; Napit ja nepparit; Lukot ja koukut; Rengasniitit ja vahvikerenkaat; Koukkujen ja lenkkien kiinnittimet; Vetoketjun vetimet; Vetoketjut
es: Arte y ocio > Hobbies y artes creativas > Manualidades > Materiales para manualidades > Remaches y cierres: Hebillas; Botones y automáticos; Hebillas y ganchos; Ojales; Cierres de velcro; Tiradores para cremalleras; Cremalleras
ko: 아트/엔터테인먼트 > 취미/예술 > 미술/공예 > 미술/공예 재료 > 공예용 고정/여밈 재료: 버클; 단추/스냅; 고리/후크; 아일릿/그로밋; 찍찍이 테이프; 지퍼 손잡이; 지퍼
zh-CN: 艺术与娱乐 > 爱好/艺术创作 > 手工艺品 > 手工艺材料 > 手工艺紧固件/闭合配件: 搭扣; 纽扣; 钩扣/弹簧扣; 金属圈/扣环; 粘扣带/魔术贴; 拉链头; 拉链
tr: Sanat ve Eğlence > Hobiler ve Sanatsal Çalışmalar > Sanatlar ve El İşleri > Sanat ve El İşleri Malzemeleri > El İşi Sabitleyicileri ve Kilitleri: Tokalar; Düğmeler ve Çıtçıtlar; Tokalar ve Kancalar; Delik Halkalar ve Rondelalar; Kancalı ve İlikli Kopçalar; Fermuar Çekecekleri; Fermuarlar
sv: Konst och underhållning > Hobby och skapande > Hantverk och hobbyer > Hobbymaterial > Hobbyspännen och -fästen: Spännen; Knappar och snaps; Klämmor och krokar; Snörhål och öljetter; Kardborrband; Tillbehör till dragkedja; Blixtlås